【裁判字號】    97,交上易,76
【裁判日期】    970919
【裁判案由】    公共危險
【裁判全文】
臺灣高等法院高雄分院刑事判決        97年度交上易字第76號
上  訴  人
即  被  告  甲○○
上列上訴人因公共危險案件，不服臺灣高雄地方法院97年度審交
易字第100 號中華民國97年5 月13日第一審判決（起訴案號：臺
灣高雄地方法院檢察署96年度偵字第33183 號），提起上訴，本
院判決如下：
    主  文
上訴駁回。
    事  實
一、甲○○於民國（下同）96年10月1 日18時許，在高雄市立美
    術館附近某處飲用啤酒後，知悉其受酒精影響已達不能安全
    駕駛之程度，仍於同年月2 日1 時許，酒後駕駛車號0512-X
    C 號自小客車，往高雄縣鳳山市方向行駛，於該日1 時56分
    50秒許，途經高雄縣鳥松鄉○○路與大智路交岔路口時，因
    不勝酒力，自行撞擊快慢車道分隔島，嗣經警到場處理，對
    甲○○測試其呼氣酒精濃度高達1.02 MG/L ，而悉上情。
二、案經高雄縣政府警察局仁武分局報告臺灣高雄地方法院檢察
    署檢察官偵查起訴。
    理    由
一、上訴人即被告甲○○（下稱被告）經合法傳喚，無正當之理
    由不到庭。惟查，上開事實，業據被告於原審審理中坦承不
    諱，並有高雄縣政府警察局仁武分局交通組車禍處理小組酒
    精測試報告、刑法第185 條之3 案件測試觀察紀錄表、道路
    交通事故現場圖、道路交通事故調查報告表(一)、(二)、現場照
    片6 張、光碟勘驗報告書與監視器畫面可稽（見警卷第7-13
    頁及偵卷第36-41 頁），被告之自白核與事實相符。綜上，
    被告酒駕公共危險之犯行，堪以認定，應依法論科。
二、按刑法第185 條之3 已於97年1 月2 日修正公布，並於同年
    月4 日施行，修正前刑法第185 條之3 規定：「服用毒品、
    麻醉藥品、酒類或其他相類之物，不能安全駕駛動力交通工
    具而駕駛者，處1 年以下有期徒刑、拘役或3 萬元以下罰金
    」，而修正後刑法第185 條之3 規定：「服用毒品、麻醉藥
    品、酒類或其他相類之物，不能安全駕駛動力交通工具而駕
    駛者，處1 年以下有期徒刑、拘役或科或併科15萬元以下罰
    金」，其罰金刑部分修正提高為15萬元以下罰金，並得併科
    處罰，是被告行為後法律已有變更，經比較新舊法之結果，
    以舊法有利於被告，依刑法第2 條第1 項前段之規定，應適
    用有利於被告之舊法，即行為時之修正前刑法第185 條之3
    處斷，合先敘明。
三、按汽車駕駛人飲酒後其吐氣所含酒精成分超過每公升0.25毫
    克以上者，即不得駕車，道路交通安全規則第114 條第2 款
    定有明文；又參考外國之認定標準，對於酒精濃度呼氣已達
    每公升0.55毫克，肇事率為一般正常人之10倍，認為已達「
    不能安全駕駛」之標準，有法務部88年5 月18日法88檢字第
    1669號函告週知。是核被告所為，係犯修正前刑法第185 條
    之3 服用酒類不能安全駕駛動力交通工具而駕駛罪。
四、原審以被告罪證明確，適用刑法第2 條第1 項前段、（修正
    前）第185 條之3 、第41條第1 項前段，刑法施行法第1 條
    之1 規定，審酌被告於92年間曾因酒駕公共危險案件，經法
    院判處拘役59日，於94年3 月2 日易科罰金執行完畢，竟未
    能知所警惕，再犯本案，且本案呼氣所含酒精濃度高達1.02
    mg/L，已處於不能安全駕駛動力交通工具之狀態，仍貿然駕
    駛汽車上路，致撞擊分隔島而肇事，及其犯罪後之態度等一
    切情狀，認檢察官求處有期徒刑8 月，尚屬過重，而量處有
    期徒刑6 月，並諭知易科罰金以新臺幣1 千元折算1 日。原
    審認事用法核無違誤，量刑亦稱允當，被告上訴意旨以其飲
    酒後以為酒意已退，可安全駕車返家，不意仍撞及道路分隔
    島，事後深感悔悟，原審量刑過重云云，而指摘原判決不當
    ，為無理由，應予駁回。
五、被告經合法傳喚，無正當之理由不到庭，爰不待其陳述，逕
    行判決。
據上論斷，應依刑事訴訟法第368 條、第371 條，判決如主文。
本案經檢察官蔡國禎到庭執行職務。
中    華    民    國    97    年    9     月    19    日
                    刑事第六庭    審判長法  官  王憲義
                                        法  官  張盛喜
                                        法  官  邱永貴
以上正本證明與原本無異。
不得上訴。
中    華    民    國    97    年    9     月    19    日
                                        書記官  鄭翠芬
附錄本判決論罪之法條：
刑法第185 條之3
服用毒品、麻醉藥品、酒類或其他相類之物，不能安全駕駛動力
交通工具而駕駛者，處1 年以下有期徒刑、拘役或3 萬元以下罰
金。


司法院資訊處製作；財團法人民間司法改革基金會備份。
